【裁判字號】    89,易,2856
【裁判日期】    890725
【裁判案由】    竊盜
【裁判全文】
臺灣高雄地方法院刑事判決                        八十九年度易字第二八五六號
    公  訴  人  臺灣高雄地方法院檢察署檢察官
    被      告  乙○○
右列被告因竊盜案件，經檢察官提起公訴（八十九年度偵緝字第九七八號），本院判
決如左：
    主  文
乙○○連續竊盜，處有期徒刑伍月。
    事  實
一、乙○○前犯竊盜罪，甫於民國八十八年二月二十六日，經台灣高雄地方法院檢察
    署以八十八年偵字第四四七二號案為職權不起訴處分確定，竟不知悔改，復基於
    意圖為自己不法所有之概括犯意，自八十九年四月中旬某日起至同年月二十六日
    下午四時三十分許止，連續五次在高雄縣鳳山市○○路八十七巷三號「尚運保養
    廠」圍牆內之空地上，竊取甲○○所經營之「暐揚企業有限公司」寄放在該處之
    車床零件，得手後即將竊得之零件以廢鐵出售，得款花用。嗣於八十九年四月二
    十六日下午四時三十分許，乙○○在上開地點竊得車床零件一批（車刀架四件、
    車床齒輪一件及車床圓管一件，價值約新台幣五萬五千元），欲逃離現場時，為
    警當場查獲，並扣得前揭車床零件一批。
二、案經高雄縣警察局鳳山分局報請台灣高雄地方法院檢察署檢察官偵查起訴。
    理  由
一、訊據被告乙○○固坦承於右揭時地多次拿取車床零件之事實，惟辯稱：伊以為是
    沒人要的東西云云。惟查，被害人甲○○多次失竊之車床零件，是寄放在鳳山市
    ○○路八十七巷三號「尚運保養廠」之圍牆內空地上，而被告在該地點偷取零件
    亦曾遭該保養廠之員工捕獲，並告知被告不可再犯等情，業據甲○○指訴在卷，
    被告亦坦承在卷，則置於該地之車床零件係他人所有之物，被告知之甚明，其上
    開辯解，無非圖卸之詞，無足採信。此外，復有贓物領據一紙附卷可稽，事證明
    確，被告犯行洵堪認定。
二、核被告所為，係犯刑法第三百二十條第一項之普通竊盜罪。其先後多次犯行，時
    間緊接，所犯又係同一罪名，顯係基於概括犯意為之，屬連續犯，依法加重其刑
    。爰審酌被告前因竊盜案件，於八十八年二月二十六日，經台灣高雄地方法院檢
    察署以八十八年偵字第四四七二號案為職權不起訴處分確定（有不起訴處分書附
    卷可按），惟仍不知悔改，再為本件犯行，實不可原宥，惟念其尚未滿二十歲，
    思慮尚淺，並參酌其犯罪之目的、手法、所得財物等一切情狀，認量處如主文所
    示之刑為適當。
三、檢察官雖僅就被告於八十九年四月二十六日下午四時三十分許竊盜之行為提起公
    訴，惟上開其餘各次犯行，與檢察官起訴部分，具有連續犯之關係，屬裁判上一
    罪，為起訴效力所及，本院自得併予審究，附此敘明。
據上論斷，應依刑事訴訟法第二百九十九條第一項前段，刑法第五十六條、第三百二
十條第一項，罰金罰鍰提高標準條例第一條前段，判決如主文。
中      華      民      國      八十九    年      七    月    二十五    日
                                  臺灣高雄地方法院刑事庭
                                      法  官    吳  宏  榮
右正本證明與原本無異。
如不服本判決，應於判決送達後十日內，向本院提出上訴狀。
                                      書記官    呂  怜  勳
中      華      民      國      八十九    年      七    月    二十六    日
附錄本案論罪科刑法條：
刑法第三百二十條第一項
意圖為自己或第三人不法之所有，而竊取他人之動產者，為竊盜罪，處五年以下有期
徒刑、拘役或五百元以下罰金。


司法院資訊處製作；財團法人民間司法改革基金會備份。
